【裁判字號】    90,易,802
【裁判日期】    900430
【裁判案由】    竊盜等
【裁判全文】
臺灣臺中地方法院刑事判決                            九十年度易字第八二號
    公  訴  人  臺灣台中地方法院檢察署檢察官
    被      告  丙○○
右列被告因竊盜案件，經檢察官提起公訴（八十七年度偵字第二五九三七號），本院
判決如左：
    主  文
丙○○竊盜，處有期徒刑參月，如易科罰金以參佰元折算壹日。
    事  實
一、丙○○意圖為自己不法之所有，於民國八十六年八月十一日上午六時許，在台中
    縣潭子鄉○○路○段六之六號前，以不詳方式，竊取戊○○所有之車牌號碼ＪＷ
    Ｇ─０二七號三陽牌紅色重型機車一部。得手後，將上開機車之車牌拆下，懸掛
    在其所有原車牌號碼ＫＣＭ─０九六號三陽牌藍色重型機車上自行使用。嗣丙○○於八十六年九月間，在其位於台中縣大雅鄉○○村○○路六號住處，將上開懸
    掛ＪＷＧ─０二七號車牌之機車，借予知情之表弟丁○○（已先行判決）騎用。
    丁○○復於八十七年八月間，在台中縣大肚鄉○○路○段八五四巷七十二號，將
    上開懸掛ＪＷＧ─０二七號車牌之機車借予知情之甲○○（已先行判決）騎用。
    迄八十七年十一月二十五日十二時二十七分許，甲○○騎乘該機車搭載其不知情
    之妻乙○○，行經台中縣大肚鄉○○路○段五００號前為警盤查查獲，並循線查
    獲丁○○。丁○○再與警員前往台中縣大雅鄉○○村○○路六號丙○○住處，起
    出失竊之車牌號碼ＪＷＧ─０二七號機車車身乙部。
二、案經台中縣警察局烏日分局報請臺灣臺中地方法院檢察署檢察官偵查起訴。
    理  由
一、訊據被告丙○○矢口否認其有前開竊盜犯行，辯稱：伊所有之車牌號碼ＫＣＭ─
    ０九六號三陽牌藍色重型機車曾經被偷過，後來伊在東光路送貨時尋回該部機車
    ，當時並未注意到車牌已被換過，伊在大雅鄉之住處是三合院，有很多人住在該
    處，伊不知道車牌號碼ＪＷＧ─０二七號機車之車身是如何來的云云。惟查車牌
    號碼ＫＣＭ─０九六號三陽牌藍色重型機車係戊○○所有，於八十六年八月十一
    日上午六時許，在台中縣潭子鄉○○路○段六之六號住處前失竊之事實，業據被
    害人戊○○於警訊時指述綦詳，復有贓物認領保管收據二紙在卷足稽。被告雖否
    認竊取前開機車，然其就該部機車之來源，於八十七年十二月二十三日偵訊時供
    稱：該機車之車體是在伊住家附近之水溝中撈上來的云云，嗣於八十八年三月三
    十日偵訊時復改稱：該機車放在陽台很久了云云，經檢察官訊問為何上次偵訊時
    說該機車係從水溝撈起來，而這次卻說是放在家中陽台時，被告始又改稱：伊有
    看到三個好像是泰勞之人去水溝撈機車云云，其對於機車之來源及究係何人撈上
    機車之情，前後供述並不一致。又被告對於該ＪＷＧ─０二七號車牌究係何人懸
    掛在其原車牌號碼ＫＣＭ─０九六號之機車車身上乙節，於八十七年十二月二十
    三日偵訊時供稱：丁○○騎其所有之車牌號碼為ＫＣＭ─０九六號機車出去時，
    將ＫＣＭ─０九六號車牌遺失，丁○○就自己把ＪＷＧ─０二七號車牌掛上去云
    云，然被告於八十九年五月二十二日偵訊及本院審理時又改稱：伊機車遺失，在
    東光路找到牽回時已掛上ＪＷＧ─０二七車牌云云，前後供述亦不相符，顯有心
    虛之處。再查同案被告丁○○於警訊時供陳：原車牌號碼ＪＷＧ─０二七號三陽
    牌紅色重型機車車身是伊表哥丙○○在使用，後來他騎壞後就放在住處庭院，因
    伊當時在該處住了一個月才知道這件事，伊向丙○○借用藍色機車時就懸掛ＪＷ
    Ｇ─０二七號車牌，伊並沒有更換過車牌等語，復參以該車牌號碼ＪＷＧ─０二
    七號三陽牌紅色重型機車車身，確係在被告位於台中縣大雅鄉○○村○○路六號
    住處查獲之事實，為同案被告丁○○於警偵訊時供述無誤。被告與丁○○為表兄
    弟關係，情誼深厚，丁○○當無任意誣陷被告之理，是丁○○前開所言，尚堪採
    信。是故足認該部車牌號碼ＪＷＧ─０二七號三陽牌紅色重型機車（包括原車牌
    ）應係被告所竊取無誤，因此被告空言否認前開竊盜犯行，顯係事後卸責之詞，
    不足採信，其犯行堪予認定。
二、核被告丙○○所為，係犯刑法第三百二十條第一項之竊盜罪。爰審酌被告竊取機
    車，並在其住處查獲該機車車身後，猶飾詞圖卸，不知悔悟，惡性非輕，惟念及
    被告所竊取之機車係於七十六年間請領牌照（有贓物認領保管收據可憑），已屬
    相當老舊之車輛，目前僅值新台幣一千餘元左右（業經被害人供述在卷），造成
    被害人之損失不大等一切情狀，量處如主文所示之刑示懲。又查本件被告行為後
    ，刑法第四十一條業於九十年一月十日修正公布，同年月十二日生效，修正後刑
    法第四十一條第一項前段規定「犯最重本刑為五年以下有期徒刑以下之刑之罪，
    而受六個月以下有期徒刑或拘役之宣告，因身體、教育、職業、家庭之關係或其
    他正當事由，執行顯有困難者，得以一元以上三元以下折算一日，易科罰金。」
    ，與修正前刑法第四十一條規定「犯最重本刑為三年以下有期徒刑以下之刑之罪
    ，而受六月以下有期徒刑或拘役之宣告，因身體、教育、職業、家庭之關係，執
    行顯有困難者，得以一元以上三元以下折算一日，易科罰金。」不同。本件比較
    新舊法結果，以新法較有利於行為人，故依刑法第二條第一項前段規定，本件自
    應適用裁判時之法律即修正後刑法第四十一條第一項前段之規定，被告即得諭知
    易科罰金之折算標準，併此敘明。
據上論斷，應依刑事訴訟法第二百九十九條第一項前段，刑法第二條第一項前段、第
三百二十條第一項、修正後第四十一條第一項前段，罰金罰鍰提高標準條例第一條前
段、第二條，判決如主文。
中      華      民      國    九十      年      四      月     三十     日
                              臺灣臺中地方法院刑事第四庭
                                      法  官  張  靜  琪
右正本證明與原本無異。
如不服本判決，應於判決送達後十日內向本院提出上訴狀，上訴於臺灣高等法院臺中
分院( 須附繕本 )。
                                      書記官
中      華      民      國    九十      年      四      月     三十    日
附錄本案論罪科刑法條全文
刑法第三百二十條
意圖為自己或第三人不法之所有，而竊取他人之動產者，為竊盜罪，處五年以下有期
徒刑、拘役或五百元以下罰金。
意圖為自己或第三人不法之利益，而竊佔他人之不動產者，依前項之規定處斷。
前二項之未遂犯罰之。


司法院資訊處製作；財團法人民間司法改革基金會備份。
